# 有关或有对价的问题

提问人：14722022264 时间：2021-07-02 16:36:28
陈总，您好，现在有这样一个问题不知道是否涉及或有对价，麻烦您帮忙判断一下
甲公司以非货币性资产出资 4000 万元购买A公司10%的股权，针对该项交易有相应的评估报告，报告中该项非货币性资产价值为 4000 万元。合同中约定，如果A公司成功实现IPO,甲公司有权在某个时间段要求A公司控股股东乙公司按照当时市价 0.1 乙公司持有股数/2对甲公司予以现金补偿。
补充信息：该项非货币性资产为A公司申请上市的关键性资产；甲公司和乙公司无关联方关系
请问陈总，如何判断该项交易为公允交易？甲公司已经在购买时点账面确认 4000 万元其他权益工具投资，如果未来时点收到相应的补偿款，应该如何处理？
审计, chenyiwei

回答人：chenyiwei
如果交易双方没有关联方关系，且该项“非货币性资产出资 4000 万元购买A公司10%的股权”的交易与其他交易之间不构成“一揽子交易”的，则除非有明确的相反证据，应认为该项安排是公允的。
以A公司实现IPO为条件的额外补偿，可以看作是股东之间的一种利益平衡机制，与甲公司向A公司出售非货币资产没有关系，不纳入对该项资产处置交易本身公允性的评价。

提问人：14722022264 时间：2021-07-06 10:16:05
谢谢陈版，那如果A公司顺利实现IPO,那么是否应该在IPO时点确认相应的收款权利？还是在收到时点处理？收到现金补偿的话如何做会计处理？
是计入其他综合收益吗？

回答人：chenyiwei
实际收到时计入投资收益。